Config:
  hfst:
    Gen: ../../../src/generator-gt-norm.hfst
    Morph: ../../../src/analyser-gt-norm.hfst
  xerox:
    Gen: ../../../src/generator-gt-norm.xfst
    Morph: ../../../src/analyser-gt-norm.xfst
    App: lookup

Tests:

# todo:
# Proofread the gold standard (below)
# Then: run analyser, then correct. 



  Noun - сельме: # Ordinary nouns 'eye' - full paradigm including MWN
     сельме+N+Sg+Nom+Indef: сельме
     сельме+N+SP+Gen+Indef: сельмонь
     сельме+N+SP+Abl+Indef: сельмода
     сельме+N+SP+Dat+Indef: сельмонди
     сельме+N+SP+Abe+Indef: сельмофтома
     сельме+N+SP+Cmpr+Indef: сельмошка
     сельме+N+SP+Ine+Indef: сельмоса
     сельме+N+SP+Ela+Indef: сельмоста
     сельме+N+SP+Ill+Indef: сельмос
     сельме+N+SP+Prl+Indef: сельмова
     сельме+N+SP+Tra+Indef: сельмокс
     сельме+N+Sg+Nom+PxSg1: сельмозе
     сельме+N+Pl+Nom+PxSg1: сельмоне
     сельме+N+Sg+Gen+PxSg1: сельмозень
     сельме+N+Pl+Gen+PxSg1: сельмонень
     сельме+N+Sg+Dat+PxSg1: [сельмозенди, сельмозти]
     сельме+N+Pl+Dat+PxSg1: сельмоненди
     сельме+N+SP+Abl+PxSg1: сельмодон
     сельме+N+SP+Abe+PxSg1: сельмофтомон
     сельме+N+SP+Cmpr+PxSg1: сельмошкан
     сельме+N+SP+Ine+PxSg1: сельмосон
     сельме+N+SP+Ela+PxSg1: сельмостон
     сельме+N+SP+Ill+PxSg1: сельмозон
     сельме+N+SP+Prl+PxSg1: сельмован
     сельме+N+Sg+Nom+PxSg2: сельмоце
     сельме+N+Pl+Nom+PxSg2: сельмотне
     сельме+N+Sg+Gen+PxSg2: сельмоцень
     сельме+N+Pl+Gen+PxSg2: сельмотнень
     сельме+N+SP+Abl+PxSg2: сельмодот
     сельме+N+SP+Abe+PxSg2: сельмофтомот
     сельме+N+SP+Cmpr+PxSg2: сельмошкат
     сельме+N+SP+Ine+PxSg2: сельмосот
     сельме+N+SP+Ela+PxSg2: сельмостот
     сельме+N+SP+Ill+PxSg2: сельмозт
     сельме+N+SP+Prl+PxSg2: сельмоват
     сельме+N+Sg+Nom+PxSg3: сельмоц
     сельме+N+Pl+Nom+PxSg3: сельмонза
     сельме+N+Sg+Gen+PxSg3: сельмонц
     сельме+N+Pl+Gen+PxSg3: сельмонзон
     сельме+N+Sg+Dat+PxSg3: сельмонцты
     сельме+N+Pl+Dat+PxSg3: сельмонзонды
     сельме+N+SP+Abl+PxSg3: сельмодонза
     сельме+N+SP+Abe+PxSg3: сельмофтомонза
     сельме+N+SP+Cmpr+PxSg3: сельмошканза
     сельме+N+SP+Ine+PxSg3: сельмосонза
     сельме+N+SP+Ela+PxSg3: сельмостонза
     сельме+N+SP+Ill+PxSg3: сельмозонза
     сельме+N+SP+Prl+PxSg3: сельмованза
     сельме+N+SP+Nom+PxPl1: сельмоньке
     сельме+N+SP+Gen+PxPl1: сельмоньконь
     сельме+N+SP+Dat+PxPl1: сельмоньконди
     сельме+N+SP+Abl+PxPl1: сельмодонк
     сельме+N+SP+Abe+PxPl1: сельмофтомонк
     сельме+N+SP+Cmpr+PxPl1: сельмошканк
     сельме+N+SP+Ine+PxPl1: сельмосонк
     сельме+N+SP+Ela+PxPl1: сельмостонк
     сельме+N+SP+Ill+PxPl1: сельмозонк
     сельме+N+SP+Prl+PxPl1: сельмованк
     сельме+N+SP+Nom+PxPl2: сельмонте
     сельме+N+SP+Gen+PxPl2: сельмонтень
     сельме+N+SP+Dat+PxPl2: сельмонтенди
     сельме+N+SP+Abl+PxPl2: сельмодонт
     сельме+N+SP+Abe+PxPl2: сельмофтомонт
     сельме+N+SP+Cmpr+PxPl2: сельмошкант
     сельме+N+SP+Ine+PxPl2: сельмосонт
     сельме+N+SP+Ela+PxPl2: сельмостонт
     сельме+N+SP+Ill+PxPl2: сельмозонт
     сельме+N+SP+Prl+PxPl2: сельмовант
     сельме+N+SP+Nom+PxPl3: сельмосна
     сельме+N+SP+Gen+PxPl3: сельмоснон
     сельме+N+SP+Dat+PxPl3: сельмоснонды
     сельме+N+SP+Abl+PxPl3: сельмодост
     сельме+N+SP+Abe+PxPl3: сельмофтомост
     сельме+N+SP+Cmpr+PxPl3: сельмошкаст
     сельме+N+SP+Ine+PxPl3: сельмосост
     сельме+N+SP+Ela+PxPl3: сельмостост
     сельме+N+SP+Ill+PxPl3: сельмозост
     сельме+N+SP+Prl+PxPl3: сельмоваст
     сельме+N+Pl+Nom+Indef: сельмот
     сельме+N+Sg+Nom+Def: сельмось
     сельме+N+Sg+Gen+Def: сельмоть
     сельме+N+Sg+Dat+Def: сельмоти
     сельме+N+Pl+Nom+Def: сельмотне
     сельме+N+Pl+Gen+Def: сельмотнень
     сельме+N+Pl+Dat+Def: сельмотненди    
